【裁判字號】    99,易,4
【裁判日期】    990129
【裁判案由】    恐嚇
【裁判全文】
臺灣士林地方法院刑事判決                 99年度易字第4號
公  訴  人  臺灣士林地方法院檢察署檢察官
被      告  甲○○
            乙○○
上列被告等因傷害等案件，經檢察官提起公訴（98年度偵字第77
43號），恐嚇部分經訊問被告甲○○後，被告甲○○為認罪之答
辯，本院當庭裁定認宜改行簡式審判程序，並判決如下：
    主  文
甲○○以加害生命之事，恐嚇他人致生危害於安全，處拘役肆拾
日，如易科罰金以新臺幣壹仟元折算壹日。緩刑貳年。
甲○○、乙○○被訴傷害部分不受理。
    事  實
一、甲○○與乙○○素有嫌隙，甲○○於民國98年5 月18日下午
    1 時35分許，在臺北市○○區○○路3 段134 號，基於恐嚇
    之犯意，在與乙○○扭打過程中，高喊：「給他死，有事我
    負責！」，致生危害於乙○○之安全。
二、案經告訴人乙○○訴由臺北市政府警察局大同分局報請臺灣
    士林地方法院檢察署檢察官偵查起訴。
    理  由
壹、有罪部分：
一、前揭事實，業據被告甲○○於本院審理時坦承不諱（詳見本
    院99年1 月18日審理筆錄），核與告訴人乙○○之指訴、證
    人丁敏玲、陳澤倫之證述相符，本件事證明確，被告甲○○
    犯行洵堪認定，應予依法論科。
二、核被告甲○○所為，係犯刑法第305 條之恐嚇危害安全罪。
    爰審酌被告甲○○以前揭方式使告訴人乙○○心生畏懼，手
    段雖屬不法，惟被告甲○○並無前科，素行良好，此次係因
    其與告訴人乙○○互毆之際，一時衝動失控，始為本案犯行
    ，惡性非重，告訴人所受損害亦非至鉅，告訴人復表明不再
    追究之意，暨被告甲○○犯後坦承犯行，態度良好等一切情
    狀，量處如主文所示之刑，並諭知易科罰金之折算標準。末
    查被告甲○○前未曾因故意犯罪受有期徒刑以上刑之宣告，
    此有卷附臺灣高等法院被告前案紀錄表可按，其因一時激憤
    ，短於思慮，偶罹刑典，經此罪刑之宣告後，當知所警惕，
    信無再犯之虞，本院認所宣告之刑以暫不執行為適當，爰併
    宣告緩刑2年，以啟自新。
貳、公訴不受理部分：
一、公訴意旨略以：甲○○與乙○○素有嫌隙，二人於98年5 月
    18日上午11時50分許，在臺北市○○區○○街與昌吉街口復
    起爭執，乙○○竟基於傷害他人身體之犯意，持安全帽毆打
    甲○○頭部，致其受有左耳腫脹瘀傷、頭皮破皮傷等傷害。
    詎甲○○不滿遭乙○○毆打，於當日下午1 時35分許，夥同
    2 名不詳姓名年籍之成年男子，共同基於傷害他人身體之犯
    意，分持木棍及球棒，前往臺北市○○區○○路3 段134 號
    乙○○工作地點，甲○○以球棒毆打乙○○頭部，致其受有
    頭皮裂傷、左臂挫瘀傷、左手指裂傷等傷害，因認被告詡甲
    ○○、乙○○均涉犯刑法第277 條第1 項之傷害罪嫌等語。
二、按告訴乃論之罪，告訴人於第一審辯論終結前得撤回其告訴
    ，又告訴經撤回者，應諭知不受理之判決，刑事訴訟法第
    238 條第1 項、第303 條第3 款分別定有明文。
三、本件告訴人甲○○告訴被告乙○○傷害及被告乙○○告訴被
    告甲○○傷害等案件，公訴人認被告乙○○、甲○○均係犯
    刑法第277 條第1 項之傷害罪，依同法第287 條前段之規定
    ，均須告訴乃論。茲告訴人甲○○已撤回對被告乙○○之告
    訴，告訴人乙○○亦已撤回對被告甲○○之告訴（詳見本院
    98年度審易字第2270號第17頁、第18頁），揆諸前揭規定，
    爰就被告乙○○、甲○○被訴傷害部分，分別諭知不受理之
    判決。
據上論斷，應依刑事訴訟法第273 條之1 第1 項前段、第299 條
第1 項前段、第303 條第3 款，刑法第305 條、第41條第1 項前
段、第74條第1 項第1 款，刑法施行法第1 條之1 第1 項、第2
項前段，判決如主文。
本案經檢察官彭康凡到庭執行職務
中    華    民    國    99    年    1     月    29    日
                  刑事第八庭法  官  陳俞婷
以上正本證明與原本無異。
如不服本判決應於收受判決後10日內向本院提出上訴書狀，並應
應敘述具體理由。其未敘述上訴理由者，應於上訴期間屆滿後20
日內向本院補提理由書(均須按他造當事人之人數附繕本)「切勿
逕送上級法院」。
                            書記官  郭娜羽
中    華    民    國    99    年    1     月    29    日

司法院資訊處製作；財團法人民間司法改革基金會備份。
